# 请陈版指点，日后期间调整固定资产原值，是否调以前的折旧

提问人：zhuchekjss 时间：2021-03-24 11:34:00
日后事项处理会计估计变更时，不同于处理一般会计估计变更，一般会计估计变更不追溯重述，而日后事项中若会计估计变更与报告期末数据相关的，要追溯重述。

回答人：chenyiwei
资产负债表日后对固定资产原值进行调整（或其他会计估计变更）并作为调整事项，这种情况应不多见。
如《中审众环研究 2020 》之“问题4-5-12（ 5 年内第三次变更折旧年限的性质判断及审计应对）”所述：
会计估计变更从其触发原因的角度可以分为两类：
一类是有明确的、可识别的特定事项作为触发原因的，即“企业据以进行估计的基础发生了变化”，可以称为“突变型”会计估计变更，例如因为法院对诉讼案件作出一审判决而对原先计提的与该诉讼相关的预计负债进行调整，这类会计估计变更的生效日就是该触发事件的发生之日，相对容易确定，可操纵的空间也较小。
另一类是因为“取得新信息、积累更多经验以及后来的发展变化”而导致的会计估计变更，如坏账准备政策、折旧年限的会计估计变更等均属于此类，可称为“渐变型”会计估计变更。这类会计估计变更通常没有明确的、可识别的“触发事件”作为判断其变更生效日的标志，而是通过一段时间的信息积累而导致“从量变到质变”。对此类会计估计变更，其变更生效日的判断较为主观，即涉及对前次变更之后新获取的信息能否支持下一次估计变更的充分性、适当性的专业判断。
对固定资产原值的调整，如果认为有明确的“触发事件”（例如完成竣工决算），则该触发事件的发生日期是在资产负债表日之后，不能据此调整报告期财务报表；如果认为没有明确的“触发事件”，则也就不能直接确定追溯调整的起始点是资产负债表日之前某日，也就是只能从竣工决算完成日开始调整，与原值的调整同步。这样也不可能调整报告年度的折旧或摊销金额。